臺灣臺北地方法院刑事判決　　　　　　　　　　　　　九十三年度易字第四六八號
　　公　訴　人　臺灣臺北地方法院檢察署檢察官
　　被　　　告　甲○○
右列被告因毒品危害防制條例案件，經檢察官提起公訴（九十三年度毒偵字第一六五
號），本院受理後被告為有罪之陳述，經裁定改行簡式審判程序，判決如左：
    主  文
甲○○連續施用第二級毒品，累犯，處有期徒刑拾月。扣案第二級毒品安非他命貳小
包（淨重壹點陸柒公克，鑑驗用餘壹點陸伍公克）均沒收銷燬之，吸食器壹組沒收。
    事  實
一、甲○○前於民國八十六年間因施用第二級毒品安非他命案件，經臺灣士林地方法
    院八十六年度訴字第一一００號裁定送觀察、勒戒後，認無繼續施用毒品之傾向
    ，由該院於八十七年九月八日判處免刑確定。又於八十七年間，因施用第二級毒
    品安非他命案件，經本院八十七年毒聲字第一六八七號裁定送觀察、勒戒後，認
    有繼續施用毒品傾向，由臺灣臺北地方法院檢察署檢察官聲請強制戒治及簡易判
    決處刑，經本院以八十八年度易字第二二二八號判決有期徒刑八月，後經臺灣高
    等法院八十八年度上易字第四八三三號駁回上訴確定，甫於九十年三月八日執行
    完畢出監。再於九十年間因施用第一級毒品海洛因、第二級毒品安非他命案件，
    由臺灣臺北地方法院檢察署檢察官聲請強制戒治及起訴，為本院以九十年度訴字
    第一二八二號分別判決有期徒刑九月、八月，定應執行刑一年四月，現在執行中
    。詎不知悛悔惕勵，基於概括犯意，自九十二年月二十四日起至同年十月十五日
    止，在台北市中山區○○○路七０號二樓住所等處，以置入玻璃球中點火吸食之
    方式，連續施用第二級毒品安非他命多次，嗣為警分別於九十二年九月二十六日
    十九時許、同年十月十六日二時四十五分許，在台北市中山區○○○路○段七０
    號十樓、同市○○○路七０號二樓搜索查獲，並於後次查扣其所有之第二級毒品
    安非他命二小包（淨重一點六七公克，鑑驗用餘一點六五公克）及供施用之吸食
    器一組。
二、案經臺北市政府警察局大安分局及內湖分局報請臺灣臺北地方法院檢察署檢察官
    偵查起訴。
    理  由
一、訊據被告對右揭時地連續施用第二級毒品安非他命之事實均坦白不諱，且被告先
    後二次經警採集之尿液送臺北市立療養院及明生生物科技股份有限公司鑑驗結果
    ，確呈第二級毒品安非他命陽性反應，此有明生生物科技股份有限公司濫用藥物
    檢體檢驗報告及臺北市立療養院煙毒尿液檢驗報告書各一紙附卷可稽，而扣案透
    明晶體二小包確為第二級毒品安非他命包，亦有臺北市政府警察局九十二年十二
    月四日北市鑑毒字第七八一號鑑驗通知書附卷可參，並有扣案第二級毒品安非他
    命二小包（淨重一點六七公克、鑑驗用餘一點六五公克）及吸食器一組足稽。又
    被告前因施用第二級毒品安非他命案件，經臺灣士林地方法院八十六年度訴字第
    一一００號裁定送觀察、勒戒後，認無繼續施用毒品之傾向，由該院於八十七年
    九月八日判處免刑確定；又八十七年間，因施用第二級毒品安非他命案件，經本
    院八十七年毒聲字第一六八七號裁定送觀察、勒戒後，認有繼續施用毒品傾向，
    由臺灣臺北地方法院檢察署檢察官聲請強制戒治及簡易判決處刑，經本院以八十
    八年度易字第二二二八號判決有期徒刑八月，後經臺灣高等法院八十八年度上易
    字第四八三三號駁回上訴確定，甫於九十年三月八日執行完畢出監；再於九十年
    間因施用第一級毒品海洛因、第二級毒品安非他命案件，由臺灣臺北地方法院檢
    察署檢察官聲請強制戒治及起訴，業經本院以九十年度訴字第一二八二號分別判
    決有期徒刑九月、八月，定應執行刑一年四月等情，此有臺灣臺北地方法院檢察
    署刑案資料查註紀錄表及臺灣高等法院被告全國前案紀錄表在卷可查，是被告自
    白經上揭證據補強，應與事實相合。本件事證明確，被告犯行已堪認定。
二、按毒品危害防制條例業於九十二年六月六日修正通過，同年七月九日以華總一義
    字第０九二００一二一九三０號總統令公布，該條例第三十六條規定自公布後六
    個月施行，即自九十三年一月九日起施行，本次修法目的係鑑於初犯施用毒品行
    為，經觀察、勒戒後，無繼續施用毒品傾向，經不起訴處分者，五年內再犯率甚
    高，原據以實施之觀察、勒戒既已無法收其實效，故不再施以觀察、勒戒或強制
    戒治之保安處分，逕施以徒刑之刑事處遇程序。本件被告四犯施用毒品安非他命
    ，不論依修正前或修正後之毒品危害防制條例規定，均應由檢察官提起公訴。又
    毒品危害防制條例第十條第二項關於施用第二級毒品規定之犯罪構成要件及刑罰
    並無任何修正變更，依刑法第二條第一項前段規定，自應適用裁判時之規定處罰
    ，核被告四犯施用安非他命行為，係犯毒品危害防制條例第十條第二項之施用第
    二級毒品罪。而被告告持有安非他命後，進而施用，其持有之低度行為應被施用
    之高度行為所吸收，不另論其持有第二級毒品罪。其先後多次施用二級毒品犯行
    ，時間緊接，罪名與構成要件相同，顯係基於概括犯意而為，應依刑法第五十六
    條連續犯規定論以一罪，並加重其刑。末查被告前因違反毒品危害防制條例案件
    ，經本院判處有期徒刑八月確定，於九十年三月八日執行完畢，有臺灣高等法院
    被告全國前案紀錄表在卷可按，被告於五年內再犯本件有期徒刑以上之罪，為累
    犯，應依刑法第四十七條規定遞加重其刑。爰審酌被告屢次施用毒品，經觀察勒
    戒強制戒治及徒刑之執行仍未能戒絕、素行及犯後自白犯行態度良好，量處如主
    文所示之刑。扣案之第二級毒品安非他命二小包（淨重一點六七公克，鑑驗用餘
    一點六五公克），應依毒品危害防制條例第十八條第一項前段之規定沒收銷燬之
    。扣案被告所有用以吸毒之吸食器一組，乃其所有供犯罪所用之物，應依刑法第
    三十八條第一項第二款沒收。
據上論斷，應依刑事訴訟法第二百七十三條之一第一項、第二百九十九條第一項前段
、毒品危害防制條例第十條第二項、第十八條第一項前段，刑法第二條第一項前段、
第十一條前段、第五十六條、第四十七條，判決如文。
本案經檢察官游儒倡到庭執行職務
中　　　華　　　民　　　國　　九十三　　年　　　四　　　月　　三十  　　日
                                      臺灣臺北地方法院刑事第四庭
                                          法  官    吳定亞
右正本證明與原本無異。
如不服本判決，應於判決送達後十日內，向本院提出上訴狀。
                                          書記官    張漪蕙
中　　　華　　　民　　　國　　九十三　　年　　　四　　　月　　三十  　　日
附錄本案論罪科刑法條全文：
毒品危害防制條例第十條
  施用第一級毒品者，處六月以上五年以下有期徒刑。
  施用第二級毒品者，處三年以下有期徒刑。
